臺灣高等法院高雄分院刑事裁定          100年度抗字第260號
抗  告  人
即  被  告  林佳和
選任辯護人  郭季榮律師
上列抗告人因擄人勒贖案件，不服臺灣高雄地方法院中華民國10
0 年10月17日延長羈押及駁回具保停止羈押之裁定（100 年度重
訴字第24號），提起抗告，本院裁定如下：
    主  文
抗告駁回。
    理  由
一、本件抗告意旨略以：抗告人即被告林佳和（下稱抗告人）雖
    於涉犯本件擄人勒贖案件時，係於大陸犯案，後返回臺灣，
    但並無往返頻繁，且抗告人在臺灣有固定之住居所，並無事
    實足認有逃亡之虞。本案相關證人已於民國100 年9 月16日
    詰問完畢，共同被告簡政雄、林瀅淵均證述抗告人對於林瀅
    淵與被害人夏惟崇之債權債務關係不清楚，只是幫忙協助處
    理債務而已，且被害人夏惟崇亦證稱抗告人在船上並未對其
    傷害。準此，抗告人應無擄人勒贖之犯意，至多僅涉犯妨害
    自由罪，是抗告人涉犯之罪即非最輕本刑5 年有期徒刑以上
    之重罪，原審認抗告人羈押之原因仍繼續存在，尚有違誤。
    綜上，原審裁定抗告人延長羈押，並駁回抗告人具保停止羈
    押之聲請，顯有不當，爰提起抗告，請求撤銷原裁定云云。
二、抗告人因涉犯擄人勒贖案件，經原審認其犯罪嫌疑重大，所
    犯為最輕本刑5 年以上有期徒刑之罪，且有事實足認有逃亡
    及勾串共犯、證人之虞，認有羈押之必要，爰依刑事訴訟法
    第101 條第1 項第1 款、第2 款、第3 款之規定，自100 年
    5 月23日起執行羈押並禁止接見通信，並自100 年8 月23日
    起延長羈押2 月及禁止通信接見，復於100 年9 月9 日解除
    禁止通信接見在案。
三、原審審閱相關卷證資料，認抗告人涉犯刑法第347 條第1 項
    擄人勒贖罪嫌疑確屬重大，所犯係最輕本刑為5 年以上有期
    徒刑之罪，且抗告人來往臺灣、大陸、香港地區頻繁，有事
    實足認有逃亡之虞，認非予羈押，顯難進行審判及執行，是
    抗告人羈押原因仍然存在，仍有繼續羈押之必要，因而裁定
    抗告人自100 年10月23日起延長羈押2 月。復斟酌倘准許抗
    告人具保、責付或限制住居，均有礙審判或執行之順利進行
    ，為確保訴訟程序順利進行，使國家刑罰權得以實現，以維
    持重大之社會秩序，抗告人之羈押原因與必要性，自不因具
    保而得免除，且抗告人又無撤銷羈押之事由，因而駁回抗告
    人具保停止羈押之聲請。本院經核尚無不合。抗告人抗告意
    旨仍執前詞，指摘原審裁定不當，為無理由，應予駁回。
四、據上論結，應依刑事訴訟法第412條，裁定如主文。
中    華    民    國   100    年    10    月    28    日
                    刑事第六庭  審判長法  官  翁慶珍
                                      法  官  石家禎
                                      法  官  孫啟強
以上正本證明與原本無異。
不得再抗告。
中    華    民    國   100    年    10    月    28    日
                                      書記官  劉鴻瑛